臺灣新竹地方法院刑事判決　　　　　　　 95年度訴字第570號
公　訴　人　臺灣新竹地方法院檢察署檢察官
被　　　告　甲○○
　　　　　　　　　　（現另案於臺灣新竹監獄執行中）
指定辯護人　本院公設辯護人林建和
上列被告因強盜等案件，經檢察官提起公訴（95年度偵字第4260
號），本院判決如下：
    主    文
甲○○攜帶兇器竊盜，累犯，處有期徒刑拾壹月，扣案之水果刀
壹支，沒收。又攜帶兇器竊盜，因脫免逮捕，而當場施以脅迫，
累犯，處有期徒刑柒年陸月。扣案之水果刀壹支、鋸子壹支，均
沒收。應執行有期徒刑捌年肆月。扣案之水果刀壹支、鋸子壹支
，均沒收。
其餘被訴部分無罪。
    事    實
一、甲○○前有違反麻醉藥品管理條例、肅清煙毒條例等前科紀
    錄，最近一次因違反肅清煙毒條例案件經本院以86年度訴字
    第288號判決判處有期徒刑3年6月確定，於民國91年7月5日
    縮短刑期假釋出監，於92年11月16日假釋期滿未經撤銷而視
    為執行完畢。詎其猶不知悛悔，分別基於意圖為自己不法所
    有之犯意，先後：
(一)、於95年7月26日15時許，未經許可侵入新竹市○○路218號大
    樓（侵入住宅部分未據告訴），分別在9樓、10樓、12樓樓
    梯間，持其所有客觀上足以對人之生命、身體構成威脅，可
    供兇器使用之水果刀乙支，著手竊取消防栓內消防水栓青銅
    頭（下稱青銅頭）6組，得手後出售予新竹市○○路22巷31
    號資源回收場換取現金花用。
(二)、於95年7月27日18時許，未經許可侵入新竹市○○路218號大
    樓（侵入住宅部份亦未據告訴），在該址12樓樓梯間，持其
    所有客觀上足以對人之生命、身體構成威脅，可供兇器使用
    之上開同一支水果刀乙支，竊取青銅頭乙組（3個）【業經
    發還，由丙○○代為領取】，得手後置於其所有之手提袋內
    ，然旋即為住戶丙○○發覺有異，甲○○欲逃離現場，丙○○遂抓住甲○○之肩膀，要求甲○○等警察前來處理，詎甲○○竟為脫免逮捕，乃當場轉身持其所有客觀上足以對人之
    生命、身體構成威脅，可供兇器使用之上開水果刀乙支，面
    對丙○○揮動該水果刀，脅迫丙○○不得再接近，並對丙○○稱：「你不要再追我，再追我就讓你死」等語後，甲○○
    隨即轉往樓下跑，丙○○沿途追趕並呼喊，此時11樓之住戶
    丁○○等人聞聲後亦衝出參與圍捕，然甲○○竟又持上開水
    果刀對丁○○揮舞脅迫，丁○○乃折回辦公室尋求其他同事
    支援，再繼續參與追逐圍捕甲○○。迨丙○○一路追逐甲○○至一樓大門時，甲○○又轉身揮舞水果刀脅迫丙○○，並
    再次出言脅迫丙○○稱：「你再過來，我一定讓你死」等語
    ，丙○○遂被迫後退至大門內，並將大門向前推，欲關閉大
    門，嗣甲○○再次退出一樓大門後，仍再次高舉上開水果刀
    指向大門內之丙○○後，始至大樓旁側騎乘其停放之車牌號
    碼ZED-460號輕型機車欲離去，此時大樓之住戶及丁○○等
    人亦追趕至一樓，手上分持木棒、鋁棒等棍棒，均向前欲圍
    捕甲○○，甲○○又一手持水果刀揮舞，一手握車把，惟因
    被住戶圍住已無法前進，適有住戶趁機以棍棒打掉甲○○手
    持之水果刀，甲○○因而受有右側遠端R骨骨折之傷害（傷
    害部分未據告訴），甲○○遂再從機車上拿出其所有客觀上
    足以對人之生命、身體構成威脅之兇器鋸子乙支，在胸前繼
    續朝圍捕者揮舞，以此方式脅迫丙○○、丁○○及其他參與
    圍捕之住戶不得靠近，並試圖騎乘機車離去，後有住戶伺機
    踢倒甲○○騎乘之機車，甲○○隨即逃跑，並持續持其所有
    之鋸子向丙○○、丁○○及參與圍捕之住戶等人揮舞，脅迫
    其等不得接近，嗣甲○○再逃至新竹市○○街167巷1號時，
    經路人協助圍捕甲○○後，甲○○始放棄脫逃，警方亦獲報
    前來，並當場扣得甲○○所有之水果刀、鋸子各乙支，另據
    其供述前次加重竊盜之犯行，始悉上情。
二、案經新竹市警察局第三分局報告臺灣新竹地方法院檢察署檢
    察官偵查起訴。
    理    由
甲、有罪部分：
壹、程序部分：
    本件公訴人所提出之證據方法，證人丙○○、丁○○及乙○○於警詢中之陳述，依刑事訴訟法第159條第1項之規定，此
    乃審判外之陳述，應無證據能力，惟此部分之證據方法業經
    公訴人當庭捨棄（見本院95年11月16日準備程序筆錄），除
    此之外，其餘本件認定事實所引用之本件卷內所有卷證資料
    （包含文書證據及物證等證據），並無證據證明係公務員違
    背法定程序所取得，且本件被告甲○○、辯護人於本院準備
    程序、審理程序時明確表示對本案卷內其餘之證據能力均無
    意見（見本院95年11月16日準備程序筆錄、95年12月7日審
    判筆錄），又卷內之各項文書證據，亦無同法第159條之4第
    1款、第2款顯有不可信之情況，而不得作為證據之情形，或
    有同條第3款其他於可信之特別情況下所製作之文書，而得
    作為證據之情形，則依同法第159條至第159條之5之規定，
    本件認定事實所引用之本件卷內所有證據，均認有證據能力
    ，先予敘明。
貳、實體部分：
一、認定犯罪事實所憑之證據及認定之理由：
    上開事實業據被告於本院審理中坦承不諱，核與證人丙○○
    、丁○○於本院審理時證述之情節大致相符，並有贓物認領
    保管單乙紙、現場照片17張、臺灣新竹看守所95年11月22日
    竹所衛字第0951000338號函、國軍新竹地區醫院附設民眾診
    療服務處95年11月27日醫察字第0950000168號函等附卷可稽
    ，復有水果刀、鋸子各乙支及現場監視光碟乙片扣案足資佐
    證。再經本院當庭勘驗現場監視光碟片，勘驗結果為：第一
    段畫面為住戶圍在大門外，被告機車已經倒地...，被告手
    持器物在胸前揮舞、前進，所有圍捕之住戶均向後退，被告
    牽起機車，發動亮燈，被告一手抓住機車，一手持器物繼續
    揮舞，住戶趁機踢倒機車，被告又站起來牽機車，再次發動
    動，試圖離開；另第二段之畫面為被告竊取青銅頭後由大樓
    一樓出來，左手提提袋，右手持器物，打開大門出來，證人
    丙○○尾隨開門，被告又反身逼向證人丙○○，證人丙○○
    隨即退到大門後，並再把大門往前推，欲關閉大門，此時可
    見被告右手所持之器物出現亮光，應可判斷是被告所持之水
    果刀等情，此有本院審判筆錄在卷可參（見本院卷第218頁
    至第219頁）。是被告確有於攜帶兇器竊盜後，因脫免逮捕
    ，而持其所有客觀上足以對人之生命、身體構成威脅，可供
    兇器使用之水果刀、鋸子各乙支，當場對證人丙○○、丁○○及圍捕之住戶等人施以脅迫，因圍捕之住戶趁機持木棍打
    掉被告手上所持之水果刀，造成被告受有右側遠端R骨骨折
    之傷害等情，洵堪認定。是被告上開自白核與事實相符，應
    堪採信。本案事證已臻明確，被告犯行堪以認定，自應依法
    論科。
二、論罪：
(一)、按刑法第321條第1項第3款之攜帶兇器竊盜罪，係以行為人
    攜帶兇器竊盜為其加重條件。此所謂兇器，其種類並無限制
    ，凡客觀上足對人之生命、身體、安全構成威脅，具有危險
    性之兇器均屬之（最高法院79年臺上字第5253號判例要旨可
    資參照）。經查，扣案之水果刀、鋸子各乙支，均為金屬材
    質之工具，質地堅硬，若持以行兇，依一般社會觀念，自足
    以使人之身體、生命產生危險，自堪認為兇器。
(二)、按刑法第329條以強盜論，即以強盜罪相當條文處罰之意，
    並非專指以同法第328條第1項之強盜論，故同法第330條所
    謂犯強盜罪，不僅指自始犯強盜罪而言，即依同法第329條
    以強盜論者，亦包括之，如此項準強盜有同法第321條第1項
    各款情形之一，自應依同法第330條論處（最高法院42年度
    臺上字第523號判例參照）。
(三)、本件被告就事實(一)部分，係持其所有客觀上足以對人之生命
    、身體構成威脅，可供兇器使用之水果刀乙支行竊，核其所
    為，係犯刑法第321條第1項第3款之加重竊盜罪。另被告就
    事實(二)部份，被告先持其所有之可供兇器使用之水果刀行竊
    得手後，即遭證人丙○○、丁○○等人沿途追捕，詎被告為
    脫免逮捕，竟當場持其所有之水果刀，對證人丙○○揮舞，
    且出言脅迫證人丙○○稱「你不要再追我，再追我就讓你死
    」、「你再過來，我一定讓你死」等語，繼之，又當場持其
    所有之水果刀、鋸子，對證人丙○○、丁○○及圍捕之住戶
    等人揮舞，足認其確係當場施以脅迫甚明，故核被告此部分
    所為，係犯刑法第330條第1項加重準強盜罪。又被告係以一
    行為，分別對證人丙○○、丁○○及圍捕之住戶為脅迫行為
    ，為想像競合犯，應依刑法第55條規定，從一重加重準強盜
    罪論斷。其所犯上開二罪間，罪名不同，犯意各別，應分論
    併罰。
三、科刑：
(一)、被告前有違反麻醉藥品管理條例、肅清煙毒條例等前科，最
    近一次因違反肅清煙毒條例案件經本院以86年度訴字第288
    號判決判處有期徒刑3年6月確定，於91年7月5日縮短刑期假
    釋出監，於92年11月16日假釋期滿未經撤銷而視為執行完畢
    ，有臺灣高等法院被告前案紀錄表乙份附卷可佐，茲於執行
    完畢後5年以內故意再犯本件有期徒刑以上之上開2罪，均應
    論以累犯，應均依法加重其刑。
(二)、爰審酌被告正值盛年，理應奮發向上，竟不思循正途獲得財
    物，攜帶兇器行竊之手段，對他人生命、身體安全、財產危
    害非輕，且第2次攜帶兇器竊盜犯行為被害人等發覺，而於
    被害人等阻止其離去時，為脫免逮補，竟以揮舞水果刀、鋸
    子之方式脅迫被害人等不得接近，惡行非輕，惟念其亦因本
    案受有右側遠端R骨骨折之傷害，而被害人等均未受傷，加
    以被告於本院審理中終於坦白承認犯行，尚有悔意等一切情
    狀，分別量處如主文所示之刑，並定其應執行刑，以資懲儆
    。至公訴人請求本院審酌被告犯罪情節、犯後曾矢口否認犯
    行，請求從重量處加重竊盜罪部分有期徒刑1年、加重準強
    盜罪部分有期徒刑10年，並請宣告強制工作乙節，固非全然
    無據，惟被告於本院審理時既已坦承犯行，堪認其尚非全然
    毫無悔意，公訴人此部分之求刑，顯屬過重，併予敘明。
(三)、至公訴人雖以被告先前曾在高雄地區犯下竊盜案件後，又再
    涉犯本案，因認被告有強制工作之必要，而求處併宣告於刑
    之執行前，令入勞動場所強制工作等語。惟按，18歲以上之
    竊盜犯、贓物犯，有犯罪之習慣者，得於刑之執行前，令入
    勞動場所強制工作；又有犯罪之習慣或因遊蕩或懶惰成習而
    犯罪者，亦得宣告於刑之執行前，令入勞動場所強制工作，
    竊盜犯贓物犯保安處分條例第3條第1項、刑法第90條第1項
    固分別定有明文。然查，保安處分之本質，乃係針對受處分
    人將來之危險性所為之處置，以達教化、治療之目的，為刑
    罰之補充制度。我國現行刑法採刑罰與保安處分雙軌制，目
    的係在維持行為責任之刑罰原則下，為協助行為人再社會化
    之功能，以及改善行為人潛在之危險性格，期能達成根治犯
    罪原因、預防犯罪之特別目的。而觀諸強制工作之保安處分
    意旨，應旨在對嚴重職業性犯罪及欠缺正確工作觀念或無正
    常工作，而顯有犯罪之習慣，且因遊蕩、懶惰成習而犯罪者
    ，強制其從事勞動，以學習一技之長及正確之謀生觀念，使
    其日後重返社會，能適應社會生活。據此，首揭竊盜犯贓物
    犯保安處分條例第3條第1項、刑法第90條第1項之規定，即
    係本於保安處分應受比例原則之規範，使強制工作保安處分
    之宣告，須與行為人所為行為之嚴重性、行為人所表現之危
    險性及對於行為人未來行為之期待性等相當之意旨而制定，
    而由法院視行為人之危險性格，決定應否令入勞動處所強制
    工作，以達預防之目的（最高法院91年度臺上字第4625號判
    決意旨可資參照）。次按，刑法上之習慣犯，與累犯、連續
    犯之性質有別，必須有具體之事實，足資證明行為人有犯罪
    之惡習及慣行，始有習慣犯規定之適用，並非一有累犯或連
    續犯之情形，即可認為有犯罪之習慣（最高法院54年度臺上
    字第3041號判決意旨亦可資參照）。經查，本案被告固有累
    犯之情形，惟觀諸被告之前科紀錄多為違反麻醉藥品管理條
    例、肅清煙毒條例等案件，僅有於94年12月間至95年1月間
    犯連續加重竊盜罪，經臺灣高等法院高雄分院以95年度上易
    字第347號判決判處有期徒刑10月確定，此外尚有另乙件竊
    盜案件尚在臺灣高雄地方法院以95年度易字第874號審理中
    ，此有前開臺灣高等法院被告前案紀錄表及該判決各乙份附
    卷可參。據此，觀諸其竊盜前科紀錄、行竊之時間及次數，
    實尚難認定其有犯罪之習慣，或係因遊蕩、懶惰成習而犯罪
    之情事，且公訴人就此除援引被告之前科紀錄外，復未提出
    其他積極證據證明被告確有犯罪之習慣，或係因遊蕩、懶惰
    成習而犯罪之事實，自難僅因被告在此之前有一件竊盜案件
    判決確定，另尚有一件竊盜案件在審理中，即認被告有犯罪
    之習慣，或係因遊蕩、懶惰成習而犯罪。綜上，公訴人求處
    併宣告於刑之執行前，令被告入勞動場所強制工作乙節，依
    比例原則，核尚屬無必要，併此指明。
四、沒收：
    扣案之水果刀、鋸子各乙支，均係被告所有，其中水果刀乙
    支，分別為被告所有供事實(一)所示加重竊盜、事實(二)所示加
    重準強盜之犯行所用之物；鋸子乙支亦為被告供事實(二)所示
    加重準強盜犯行所用之物，均據被告供述在卷，應分別依刑
    法第38條第1項第2款之規定宣告沒收之。另被告所有供放置
    青銅頭之手提袋2只（見偵查卷第39頁照片所示），在逮捕
    過程中業已滅失，亦據本院查詢屬實無訛，有電話紀錄表乙
    紙在卷可參，爰不另為沒收之諭知。至扣案之尖嘴鉗、斜口
    鉗各乙支、塑膠手套3雙、螺絲起子3支，雖為被告所有，然
    非被告供本案犯罪所用之物，亦據被告供述在卷，且亦無積
    極證據足以證明係供犯本案犯行所用之物，亦無從宣告沒收
    ，併此敘明。
乙、無罪部分：
一、公訴意旨另以：被告於95年7月10日13時許，意圖為自己不
    法所有犯意聯絡，與真實姓名、年籍不詳綽號「阿土」、「
    阿狗」之男子（下稱阿土、阿狗），在新竹市○○路○段381
    號皇凱大樓1樓及地下室停車場，結夥3人持可作為兇器使用
    之水果刀，由被告及阿狗把風，阿土下手竊取消防箱內消防
    水栓青銅頭8組得手，因認被告此部分亦涉犯刑法第321條第
    1項第3款、第4款之加重竊盜罪嫌等語。
二、按犯罪事實應依證據認定之，無證據不得認定犯罪事實；又
    不能證明被告犯罪者，應諭知無罪之判決，刑事訴訟法第15
    4條第2條、第301條第1項分別定有明文。所謂認定犯罪事實
    之證據，係指足以認定被告確有犯罪行為之積極證據而言，
    該項證據自須適合於被告犯罪事實之認定，始得採為斷罪資
    料，苟積極證據不足為不利於被告事實之認定時，即應為有
    利於被告之認定，更不必有何有利之證據，又刑事訴訟上證
    明之資料，無論其為直接證據或間接證據，均須達於通常一
    般之人均不致於有所懷疑，而得確信其為真實之程度，始得
    據為有罪之認定，若其關於被告是否犯罪之證明未能達此程
    度，而有合理性懷疑之存在，致使無從形成有罪之確信，根
    據「罪證有疑，利於被告」之證據法則，即不得遽為不利被
    告之認定（參見最高法院30年度上字第816號及76年度臺上
    字第4986號判例）。
三、公訴人認被告另涉犯上開加重竊盜罪嫌，無非係以被告於警
    詢、偵查中之供述及證人即皇凱大樓主任委員乙○○之指述
    為其論據，惟查：
(一)、訊據被告堅決否認有此部分加重竊盜之犯行，辯稱：伊有與
    阿土、阿狗一起到皇凱大樓，是在外面等他們，並不知道他
    們要偷竊，他們出來之後才發現他們偷了青銅頭，他們叫伊
    在外面等，也沒有告訴伊要做什麼，伊不知道他們要偷竊等
    語，經查：被告於警詢中供稱：是阿土、阿狗帶伊去皇凱大
    樓，伊才知道是要竊盜消防栓，當時伊在地下室出口路邊等
    阿土、阿狗，阿狗就是證人戊○○，伊沒有偷等語（見偵卷
    第12頁）；於檢察官偵查中亦稱：新竹市皇凱大樓伊沒有做
    ，那是阿土跟阿狗，伊在路邊，他們一個在地下室門口把風
    ，一個下去，伊在路邊等他們，他們拿出來伊才知道那個青
    銅頭可以賣，他們出來之後我們就分手，青銅頭被阿土拿走
    等語（見偵卷第52頁至53頁），是被告自警詢至偵查中均否
    認其與阿土、阿狗有共同至皇凱大樓竊取青銅頭之犯意聯絡
    或行為分工，自尚難僅憑被告上開警詢及偵查中之供述，據
    以認定被告係在皇凱大樓外把風，而由阿土、阿狗下手竊取
    青銅頭。
(二)、次查，證人即皇凱大樓主任委員乙○○於警詢中指稱：社區
    大樓青銅頭有8組失竊，是在95年7月22日上午11時有住戶反
    應，但尚未向管區派出所報案，警方就查獲被告，但其不認
    識被告也沒有看過被告等語（見偵卷第24頁），復於本院審
    理時證稱：「（你們大樓在去年七月間是否有消防栓銅頭遭
    竊？）是的，當時消防栓銅頭遭竊時有住戶反應... 是在南
    門派出所來我們社區詢問時... 有一位彭先生說他看到有人
    進來，但是他沒有特別注意，一星期後南門派出所就有人過
    來，要求我們一同前去做筆錄，我就代表社區過去派出所做
    筆錄」、「（該彭先生有無跟你說他看到有幾人進來？）彭
    先生只有說看到生面孔的人進來，但是沒有說有幾人進來或
    是在哪裡」、「（後來？）當天南門派出所有兩位警員帶兩
    位嫌犯到我們大樓來，彭先生好像與其中一位嫌犯是舊識，
    當場有發生爭執，內容是那一位嫌犯說『你們大樓失竊的消
    防栓銅頭被偷為何扯到我頭上來』，彭先生就跟他說『如果
    不是你偷的，為何會被抓』」、「（請指認當天警員帶同前
    往之兩位嫌犯是否為在庭之兩位？）當庭指認彭先生爭執的
    對象就是在場的被告，另一位【即證人戊○○】沒有印象，
    指認不出來」、「（你剛才是否說彭先生與被告爭執時，被
    告說你們這個地方不是我偷的？）是的」、「（是否記得警
    方帶兩位嫌犯給你們指認時，除彭先生跟被告有發生爭執外
    ，另一外嫌犯彭先生是否有指認？）當時彭先生沒有跟另外
    一位嫌犯有互動，也沒有指認該嫌犯，當時我記得彭先生與
    一位姓陳的嫌犯發生爭執」、「（當時確實是彭先生沒有指
    認另一個嫌犯就是他看到的陌生人？）應該是沒有，不然彭
    先生會跟另一位嫌犯有所互動」等語（見本院卷第210頁至
    第214頁），核與被告陳稱：當天那邊有一住戶是我以前的
    同學，伊不記得姓什麼，當時有一個主委說認識伊，伊也有
    說對，伊跟那位主委說如果要偷東西伊不會在這附近偷，因
    為大家都認識伊等情大致相符，是被告辯稱伊對皇凱大樓附
    近熟悉，也認識很多人，伊如果要偷東西不會在這附近偷等
    語，尚非全然無據。
(三)、綜上所述，警方帶被告及證人戊○○供證人即皇凱大樓主任
    委員乙○○指認時，在場之彭姓主任委員就先前曾指稱有見
    到陌生人進入皇凱大樓，惟當日並未指認被告或證人戊○○
    係偷竊青銅頭之人，業據證人即皇凱大樓主任委員乙○○證
    述在卷，又該彭姓主任委員與被告互相認識，於指認時亦在
    場發生爭執，倘被告係參與阿土、阿狗竊盜之犯行而在該大
    樓把風，彭姓主任委員必然會加以指認被告。據此，自難僅
    憑被告供述阿土、阿狗竊取青銅頭等情，即據此即認被告確
    有參與阿土、阿狗竊盜之犯行。
四、末按，檢察官就被告犯罪事實，應負舉證責任，並指出證明
    之方法，刑事訴訟法第161條第1項定有明文。因此，檢察官
    對於起訴之犯罪事實，應負提出證據及說服之實質舉證責任
    。倘檢察官所提出之證據，不足為被告有罪之積極證明，或
    其闡明之證明方法，無從說服法院以形成被告有罪之心證，
    基於無罪推定之原則，自應為被告無罪判決之諭知。參照前
    開論述，公訴人所提出之各項證據，均未達於通常一般人均
    不致於有所懷疑，而得確信為真實之程度，自不足以說服本
    院形成被告此部分有罪之心證，更何況被告上開所辯各節，
    或信而有徵，或與常情相符，而非全然無據，或尚堪足採信
    。從而，公訴人所提出之各項證據及所闡明之證明方法，既
    無從說服本院以形成被告此部分有罪之心證，依「罪證有疑
    、利於被告」之證據法則，即不得遽為不利於被告之認定。
    因之，本案關於被告此部分加重竊盜之積極證據既尚不足為
    不利於被告之認定，即應逕為有利於被告之認定，更不必有
    何有利之證據。此外，本院復查無其他積極證據足資證明被
    告有何公訴人所指此部分加重竊盜之犯行，應認為被告此部
    分之犯罪尚屬不能證明，爰依法為被告此部分無罪判決之諭
    知。
據上論斷，依刑事訴訟法第299條第1項前段、第301條第1項、刑
法第321條第1項第3款、第330條第1項、第55條、第47條第1項、
第51條第5款、第38條第1項第2款，判決如主文。
本案經檢察官林奕到庭執行職務。
中    華    民    國     96    年    2    月    16    日
            刑事第三庭審判長法  官  汪銘欽
                            法  官  楊數盈
                            法  官  林惠君
如不服本判決，應於判決送達後十日內向本院提出上訴狀（應附
繕本，請勿「逕送上級法院」），上訴於臺灣高等法院。
以上正本證明與原本無異。
中    華    民    國     96    年    2     月    16    日
                            書記官  蔣淑君
附錄本案論罪科刑法條全文
刑法第321條
犯竊盜罪而有左列情形之一者，處6月以上、5年以下有期徒刑：
一於夜間侵入住宅或有人居住之建築物、船艦或隱匿其內而犯之
者。
二  毀越門扇、牆垣或其他安全設備而犯之者。
三  攜帶兇器而犯之者。
四  結夥三人以上而犯之者。
五  乘火災、水災或其他災害之際而犯之者。
六  在車站或埠頭而犯之者。
前項之未遂犯罰之。
刑法第330條
犯強盜罪而有第321條第1項各款情形之一者，處7年以上有期徒
刑。
前項之未遂犯罰之。
